# Subject?

## Species 분류

-   iris

```{r}
head(iris)
```

```{r}
tail(iris)
```

```{r}
plot(iris)
```

```{r}
summary(iris)
```

```{r}
str(iris)
```

```{r}
plot(iris$Petal.Length)
```

# VECTOR

c(),seq(),rep(), : 으로 vector 구성

1차원이라 [] 에 , 를 사용할 수 없음.

## factor

R만 가지고 있는 ! character , numeric 동시에 사용가능한

```{r}
as.character(iris$Species)
```

```{r}
as.numeric(iris$Species)
```

## Vector 계산

```{r}
x <- c(3,6,9,12,15)
x + 1
x + c(1,2,3,4,5) #4  8 12 16 20
```

### Vector 합치기

```{r}
x <- c(3,5,6,12,15)
y <- 1:5
z <- append(x,y) # 합쳐줌  # 4,7,9,16,20
z
```

```{r}
z <- x + y
z # 계산이 됨 
z <- c(x,y)
z
```

```{r}
x 
x + c(1,2) # Warning: longer object length is not a multiple of shorter object length
            # 값은 나오기는 하는데 길이가 맞지 않아서 3+1 / 5+2 / 6+1 / 12+2 / 15+1 로 나옴
            # c(1,2)가 뺑뺑이 되서 더해짐, 이렇게 사용하지 말것. 
```

```{r}
length(x) == length(c(1,2)) # 몇개 없으니 눈으로 확인하는데 셀수 없을땐 먼저 
                            # 길이로 확인한 뒤에 더할것 
```

### iris의 Sepal.Lenght의 중복되지 않은 갯수의 Percent 구하기

```{r}
(length(unique(iris$Sepal.Length))/ length(iris$Sepal.Length) * 100)

```

# 문자열 관련함수

```{r}
x <- c("a","b","c","d","e","f","g","h")
x[1:2] # "a","b"
paste(x[1], x[2]) # 1번째와 2번째를 합쳐서 "a b"로 만듬 ,, + a b 사이 떨어져 있는건 나중에
```

```{r}
paste("Hello","World!") #"Hello World!"
```

### iris의 1, 51, 101번의 Species만 한꺼번에 출력하기

```{r}
paste(iris$Species[1],iris$Species[51],iris$Species[101])
iris$Species[c(seq(1,length(iris$Species),50))]
paste(iris$Species[c(seq(1,length(iris$Species),50))])  







# = "setosa"     "mergesicolor" "virginica"
    # vector를 합칠때 사용 출력이아님
    #seq(1,length(iris$Species),50)  = 1  51 101

```

```{r}
print("aaa","vvv") # print는 1개밖에 출력 못함, 
cat("aaa \t bbb \n ccc")  # 여러개 출력할때는 cat을 사용
```

### sep

```{r}
paste("010","1111","2222",sep = "") # = 01011112222
paste("010","1111","2222",sep = '-') #= 010-1111-2222
        # 강사님은 ""로 가르쳐주심 
```

### 문자열 추출하기

```{r}
str01 <- "abcdefghijklmnop" # bcde만가져오고싶다 
substring(str01,2,5)
str02 <- "가나다라마바사아자차카타파하" # ="나다라마"
substring(str02,2,5)
```

### 데이터 유무 확인하기

```{r}
x <- runif(5,1,20)
x

xx <- runif(5,"가","횧") # 한글은 안되는듯?
```

```{r}
# x가 4와 7 사이에 있는지를 확인하기 
(x>=4) & (x<=7)
# 몇개가 있냐 
sum((x>=4) & (x<=7)) # = 1 

```

```{r}
any(x>=10) # 어떤거 하나라도 
all(x>=10) # 전부 다 만족하자 

```

# 행렬(Matrix)

-   행렬 : 2차원의 자료를 저장하는 자료형

-   행렬은 데이터의 형태가 모두 일치 되어야 구성

    ```{r}
    vec1 <- c(1,2,3)
    vec2 <- c(4,5,6)
    vec3 <- c(7,8,9)
    ```

    ```{r}
    # rbind : row bind 

    mat1 <- rbind(vec1, vec2, vec3)
    mat1
    ```

    ```{r}
    #cbind : column bind
    mat2 <- cbind(vec1, vec2, vec3)
    mat2
    ```

    ```{r}
    # iris의 1~5번 데이터만 추출하기 
    head(iris,5)
    irisHead <- head(iris,5)
    irisHead

    # 추출한 데이터의 row에 1,1,1,1, setosa 추가하기 

    irisHead<-rbind(irisHead,c(1,1,1,1,"setosa"))
      irisHead
      
      
    # 추출한 데이터에 abc라는 컬럼과 데이터 2,2,2,2,2,2 의 데이터 추가하기 (abc = )
      irisHead
      irisHead <- cbind(irisHead, abc=rep(2,8)) # << 강사님 답안 
    irisHead <- cbind(irisHead,"abc"=2)
    irisHead
    ```

    ```{r}
    irisHead <- iris[1:5,]
    # Length = Sepal.Lenght + Petal.Length 로 계산하여 Length컬럼 추가하기
    irisHead
    irisHead<- cbind(irisHead, length = irisHead$Sepal.Length+irisHead$Petal.Length)
    irisHead$Length = irisHead$Sepal.Length + irisHead$Petal.Length # 여기서 바로 만드는방법
    irisHead
    ```

    ```{r}
    sl <- iris$Sepal.Length
    sw <- iris$Sepal.Width
    irisM <- cbind(sl, sw)
    head(irisM)
    class(irisM) # = "matrix" "array" 
    irisD <- as.data.frame(irisM)
    head(irisD)
    class(irisD) # = class(irisD)
    ```

    ```{r}
    mat1
    class(mat1) # ="matrix" "array" 
    colnames(mat1) <- c("A","B","C")
    mat1
    # vector 2개로 만들었으니 당연히 matrix
    mat1D <- as.data.frame(mat1)
    class(mat1D)
    mat1D
    ```

    ```{r}
    mat2
    rownames(mat2) <- 1:3
    mat2
    mat2D <- as.data.frame(mat2)
    mat2D
    ```

    ## DataSet 합치기

    ```{r}
    mat1<- rbind(mat1,mat2)
    mat1
    mat1<- as.data.frame(mat1)
    mat1D
    mat2D # 1D 2D의 컬럼 이름이 달라서 안합쳐짐
    colnames(mat2D) <- colnames(mat1D)
    mat12D <- rbind(mat1D,mat2D)
    mat12D

    mat2 <- cbind(mat1,mat2)
    mat2
    ```

    ```{r}
    colnames(mat2D) <- colnames(mat1D) # 이름 바꿔치기
    colnames(mat1D)
    colnames(mat2D)
    ```

    # DataFrame

    : 다양한 자료형으로 구성된 2차원 형태의 데이터 구조

    ```{r}
    # Vector로 데이터프레임 만들기
    no <- 1:4
    name <- c("Apple","Banana","Peach","Berry")
    price <- c(500,400,300,200)
    qty <- c(5,2,7,4)
    fruit <- data.frame(번호 = no , 상품명 = name, 금액 = price, 재고량 = qty)
    fruit
    ```

    ```{r}
    str(fruit)
    ```

    ```{r}
    #fruit에서 상품명과 재고량만 보기

    fruit[,c("상품명","재고량")]
    fruit[,c(2,4)]

    # fruit에서 번호를 제외한 모든 내용 보기
    fruit
    fruit[,-1]
    fruit[,-(3:4)]

    # fruit에서 2,4번 행을 제외한 상품명, 금액, 재고량만 출력 

    fruit[-c(2,4),]
    ```

    ```{r}
    no <- 1:4
    name <- c("Apple","Banana","Peach","Berry")
    price <- c(500,400,300,200)
    qty <- c(5,2,7,9)
    qtyprice <- c(price*qty)
    fruit <- data.frame(번호 = no , 상품명 = name, 금액 = price, 재고량 = qty, 재고금액 = qtyprice)#
    ########### 이렇게 하는거 아님 일케 하지 마셈 ###############
    fruit

    ## 내가 한거. cbind 도 안쓰는거임 
    fruit <- cbind(fruit,재고금액 = fruit$금액*fruit$재고량)
    fruit

    ## 강사님 답안 
    fruit$재고금액 = fruit$재고량*fruit$금액
    fruit

    ```

    ```{r}
    # fruit에 원산지 컬럼 생성하여 붙이기 ( 한국,태국,한국,중국)
    from = c("한국","태국","한국","중국")
    fruit <- data.frame(fruit, 원산지 = from)
    fruit
    # 답안지는 안가르쳐주심
    ```

# 외부 File 불러오기

```{r}
txtEmp <- read.table("./Data/emp.txt", header = T, sep="\t") #txt file 은 table로 
txtEmp # sep은 뭔가 없애주는듯. 띄어쓰기는 알아서 1칸 없애주고 ,같은거 있음 sep으로 없애줌
#파일 안에 tab 키는 = 101\thong\t150 일케 하나로 나옴 . 그때는 sep="\t" 로 없애야댐
```

```{r}
str(txtEmp)
```

CSV comma sepe??? value

한국에서는 txt를 더 많이 쓰게 될꺼라 하심.

금액 1,000,000 \<\< String 으로 댐 scv로 오면은 컬럼이 3개가 되버림

그래서 txt로 받고 sep=","로 지워야댐

emp2.csv File 내용

101,홍길동,150

102,이순신,450

103,강감찬,500

104,유관순,350

105,김유신,400

```{r}
csvEmp <- read.csv("./Data/emp2.csv", head=F)
csvEmp
colnames(csvEmp) <- c("사번","이름","급여")
csvEmp
str(csvEmp)
```

```{r}
ncol(csvEmp)
nrow(csvEmp)
```

```{r}
df <- data.frame(x=1:5, y=seq(2,10,2), z=c("a","b","c","d","e"))
df

sum(df$x)
sum(df$y)


df <- data.frame(x=1:5, y=seq(2,10,2), z=c("a","b","c","d","e"))
```

# 함수를 부르는 함수

```{r}
apply(df[,1:2],2,sum) # 2 는 열방향(세로)
apply(df[,1:2],2,mean)
apply(df[,1:2],2,sd)
df[,1:2]
```

```{r}
apply(df[,1:2],1,sum) #1은 행방향(가로)
apply(df[,1:2],1,mean)
apply(df[,1:2],1,sd)
```

```{r}
df$Hap = apply(df[,1:2],1,sum) #1은 행방향(가로)
df
```

### 부분집합 select 필요한 부분만 빼온다

```{r}
subset(df, x>=3 & y >=8)
nrow(subset(df, x>=3 & y >=8)) # 몇개인지 확인할때 이렇게 확인 
```

apply를 사용하여 x\>=3 이고 y\>=8 데이터의 x와 y의 합계를 각각 구하시오

apply(df[,1:2],1,sum) #1은 행방향(가로)

```{r}
subset(df, x>=3 & y >=8)
apply(subset(df, x>=3 & y >=8)[,1:2],2,sum)
applyx3y8 <- subset(df, x>=3 & y >=8)
apply(applyx3y8[,1:2],2,sum)

```

# 두개 이상의 데이터프레임 병합하기

### case 1 : Key값이 되는 컬럼이 동일하고 data의 갯수도 동일한 경우

```{r}
height <- data.frame(id=1:3, height=c(160,170,180))
weight <- data.frame(id=c(2,1,3), weight=c(70,60,80))
height
weight

```

```{r}
merge(height, weight)
```

case 2 : Key 값이 되는 컬럼이 동일하지 않고 각각의 data 갯수도 다를 경우

```{r}
height <- data.frame(id=1:3,height=c(160,170,180))
weight <- data.frame(ad=c(2,1), weight=c(70,60))
height
weight
```

```{r}
merge(height,weight)  # 걍 해본거, 결과값은 역시 아님    #sql의 inner join 
merge(x=height, y=weight, by.x = "id", by.y = "ad") # by.x 는 x의 key 인거임
```

```{r}
merge(x=height, y=weight, by.x = "id", by.y = "ad", all.x = T) ## outter join
```

# List

#R의서의 List 는 java 의 map

```{r}
member <- list(name="Hosik", address="Seoul", tel = "010-8756-7438", pay = 300)
member
```

```{r}
member$name
member$address
```

# 문자열 처리

수집한 데이터의 필요한 문자열을 자르고 교체하고 추출하는 작업

## stringr package 사용

-   str_length() : 문자열 길이를 알려주는 함수

-   str_c() : 문자열 연결 시켜주는 함수

-   str_sub() : 범위에 해당하는 문자열 생성

-   str_split() : 구분자를 기준으로 문자열을 분리하여 부분 생성

-   str_replace : 기존 문자열을 특정 문자열로 변환

-   str_extract(), str_extract_all() : 문자열에서 특정 문자열 패턴의 첫번째(전부) 문자열 추출

-   str_locate(), str_locate_all() : 문자열에서 특정 문자열 패턴의 첫번째 (전부) 위치 추출

```{r}
library(stringr)
```

```{r}
string <- "hongkildong105yoube1002kwanwoo25ジャンGB位２００５호식7438"
string
```

string 에서 a\~z까지의 영문자가 연속으로 3개 발견된 문자열 추출

```{r}
str_extract_all(string, "[a-z]{3}") ## 마지막에 kwanwoo25 에서 o가 덜 왔음 
```

string 에서 a\~z까지의 영문자가 연속으로 3-5개 발견된 문자열 추출

```{r}
str_extract_all(string, "[a-z]{3,5}") # 최소3개 에서 최대 5개로 옴 
```

```{r}
#영문자만 추출하기 

aaa <- str_extract_all(string, "[a-z]{3,}") # 3글자 이상 전부 추출
aaa
aaa[1]
class(aaa) # 허걱! list 네요

bbb<-unlist(aaa) # list를 제거 
bbb



str_extract_all(string, "[a-z]{3,}") # 3글자 이상 전부 추출

bbb

bbb[1]
```

숫자만 추출하기

```{r}
string
ccc<- str_extract_all(string,"[0-9]{1,}")
ccc
ccc2 <-unlist(ccc)
ccc2
```

한글만 추출하기

```{r}
string2 <- "ㅁ아ㅓㄹ;ㅇㄴ러나가나달아리앟호식 명철 윤현 영혁 "
ddd<- str_extract_all(string2,"[가-횧]{1,}")
ddd
eee <- ddd<- str_extract_all(string,"[あ-ホ]{1,}")
eee
```

영문자를 제외한 문자 출력하기

```{r}
string
str_extract_all(string, "[^a-z]{1,}")
```

문자열 길이 구하기

```{r}
str_length(string)

test321 <-str_extract_all(string, "[^a-z]{1,}")
test321 <- unlist(test321)
test321
str_length(test321) # Warning: argument is not an atomic vector; coercing[1] 38
```

문자열 위치 구하기

```{r}
string
str_locate(string,'호식') 
# 호식 앞글자까지 글을 따고 싶을때 호식 위치 구하고, 그 전으로 찾으면 댐

```

```{r}
str_sub(string,1,42) # 이렇게 쓰지 말구
str_sub(string,1,str_locate(string,"호식")[1]) # 호 가 나옴 
str_sub(string,1,str_locate(string,"호식")[1]-1) # -1 을 해서 호 가 빠짐


```

대문자 소문자 변경하기

```{r}
str_to_upper(string) #대문자로 변경하기
str_to_lower(string) #소문자로 변경하기
```

문자열 교체하기

```{r}
string
string <- str_replace(string,"hongkildong105","홍길동,")
string <- str_replace(string, "yoube1002","유비45,")
string <- str_replace(string, "kwanwoo25","관우25,")
string <- str_replace(string,"ひらがな","ひらがな23、,")
string <- str_replace(string,"2005","20")
string
```

```{r}
unlist(str_split(string, ",")) # 위에서 , 로 기준점을 만들고 , 로 자른뒤 list니까 unlist처리
```

천단위 숫자가 들어간 문자열을 숫자로 변경하기

```{r}
price <- "123,456,789"
price1 <-str_extract_all(price,"[0-9]{1,}")

#price1 <- unlist(str_split(price,","))
price1
price2 <- paste(price1[1],price1[2],price1[3],sep = "") # = 01011112222
class(price2)
str(price2)
price2 <- as.numeric(price2)
str(price2)

### 강사님 답안지 
as.numeric(str_replace_all(price,",",""))
as.numeric(str_remove_all(price,","))
```

NA를 변경하기

```{r}
temp <- c(1,2,NA,4);temp
sum(is.na(temp)) # = NA 1개 있는지 확인
str_replace_na(temp, median(temp, na.rm =T)) ## 중앙값으로 대체 , 평균은 계산값이라 의미없다

```

\
