# 데이터 시각화

산점도(산포도)

```{r}
#y <- c(1,1,2,2,3,3,4,4,5,5)
y <-rep(1:5,each=2)
plot(y)
```

code 보여주면서 설명할게 아니기 때문에 시각화는 정말 중요함

데이터가 1개 들어갈때는 y값을 가진다고 함

# y = ax+b 꼭 찾아보기

```{r}
x <- 1:10
y <- 1:10
plot(x,y)
```

```{r}
plot( y ~ x)
```

클라이언트 기준에 맞춰서 설명할 수 있는 차트가 만들어 져야 함

```{r}
par(family="AppleGothic")

plot(
  y~x,
  xlim = c(0,11), 
  #xlim = c(0,100),
  # y,x lim은 축의 크기를 정할 수 있음 
  # 데이터를 눈에 더 잘보이게, 이걸로 사기 칠 수도있을정도로 데이터범위값은 잘해야댐
  ylim = c(0,11) 
  #ylim=c(100,0)
     
     )
```

```{r}
seoul19 <- read.csv("./Data/newSeoul2019.csv")
head(seoul19)
```

## 서울시 교통사고 데이터로 발생건수와 부상자수의 산포도 구하기

단, 발생건수가 150건 이하이면 빨간색으로 초과이면 파란색으로 구분하기

```{r}

par(family="AppleGothic")
plot(
  seoul19$발생건수,seoul19$부상자수,
   col = 
   
    ifelse(
      seoul19$발생건수<= 150,"red","blue"
      ),
  main = "서울시 교통사고 발생건수와 부상자수의 산포도 \n 150건 이하는 빨간색",
#  xlim=(c(0,length(seoul19$발생건수))),
#  ylim =(c(0,length(seoul19$부상자수))),
  xlab = "부상자수",
  ylab = "사고 발생건수",
  
  
  )

```

# 하다 못한거

```{r}
# 강남구와 광진구 평균으로 구해서 빨간색으로 



#자치구명별 발생건수 평균 
regionAcc.mean <-  aggregate(발생건수 ~ 자치구명, seoul19, mean)
regionAcc.mean
#자치구명별 부상자수 평균
regionInj.mean <-  aggregate(부상자수 ~ 자치구명, seoul19, mean)
regionInj.mean
regionAcc <- data.frame(자치구명=regionAcc.mean, 부상자수 = regionInj.mean)
str(regionAcc )

par(family="AppleGothic")
barplot(

  
)


```

```{r}
y <- c(1,3,2,4,8,5,7,6,9)

# 아~ 보기 불편하다 순서 정렬해서 바꿔봐야지~ 하면 안된다 
# 데이터는 그 순서만으로도 의미가 있음 

plot(
  y,
  main="Simple Time Series",
  xlim = c(min(y)-1, max(y) +1),
  ylim = c(min(y)-1, max(y) +1),
  
)

```

## 꺽은선 그래프

```{r}
plot(
  y,
  main="Simple Time Series",
  xlim = c(min(y)-1, max(y) +1),
  ylim = c(min(y)-1, max(y) +1),
  type = "l"
  
)
```

## 점과 꺽은선 그래프

```{r}
plot(
  y,
  main="Simple Time Series",
  xlim = c(min(y)-1, max(y) +1),
  ylim = c(min(y)-1, max(y) +1),
  type = "both"
  
)
```

점이 빠진 꺽은선 그래프

```{r}
plot(
  y,
  main="Simple Time Series",
  xlim = c(min(y)-1, max(y) +1),
  ylim = c(min(y)-1, max(y) +1),
  type = "c"
  
)
```

## 점과 꺽은선 그래프 중첩한 그래프

```{r}
plot(
  y,
  main="Simple Time Series",
  xlim = c(min(y)-1, max(y) +1),
  ylim = c(min(y)-1, max(y) +1),
  type = "o"
  
)
```

## 수직선 그래프

```{r}
plot(
  y,
  main="Simple Time Series",
  xlim = c(min(y)-1, max(y) +1),
  ylim = c(min(y)-1, max(y) +1),
  type = "h"
  
)
```

## 왼쪽 값을 기초로한 계단 모양 그래프

```{r}
plot(
  y,
  main="Simple Time Series",
  xlim = c(min(y)-1, max(y) +1),
  ylim = c(min(y)-1, max(y) +1),
  type = "s"
  
)
```

### 오른쪽 값을 기초로한 계단 모양 그래프

```{r}
plot(
  y,
  main="Simple Time Series",
  xlim = c(min(y)-1, max(y) +1),
  ylim = c(min(y)-1, max(y) +1),
  type = "S"
)
```

# Line Type

```{r}
plot(
  y,
  main="Simple Time Series",
  xlim = c(min(y)-1, max(y) +1),
  ylim = c(min(y)-1, max(y) +1),
  type = "S",
  lty=3243323,
  #lty= "blank" "solid" ~~ ect 나중에 찾아보면 될듯 
  #line type = lty 숫자는 계쏙 올려도 산관없는거 같은데 6개 정도 있는듯? 1~6
)
```

# Plotting Symbol

```{r}
plot(
  y,
  main="Simple Time Series",
  xlim = c(min(y)-1, max(y) +1),
  ylim = c(min(y)-1, max(y) +1),
  #pch = 24, # 0~24 + 특수기호도 있음 
  pch = "A",
  col = "red"
  
  #plot character
  )
```

### y의 값이 0.5보다 크면 컬러는 red , pch = 1(동그라미) 아니면 color = blue, pch= 18

```{r}
x <- runif(100)
y <- runif(100)

plot(
  x,y,
  col = ifelse(y>0.5,"red","blue"),
  pch = ifelse(y>0.5,1,18)
)



```

# 선 그래프

```{r}
abc <- c(260, 300, 250, 280, 310)
def <- c(180, 200, 210, 190, 170)
ghi <- c(210, 250, 260, 210, 270)
```

```{r}
par(family="AppleGothic")
plot(
  abc,
  type = "o",
  col = "Red",
  ylim = c(0, 400),
  axes = F, # frame 없애기 
  ann = F,  # 왼쪽 abc랑 밑에 index 없애기 
  )

axis(  # 새로 만들기
  1, #x축에 대해서 만들거야 
  at = 1:5,
  lab = c("서울","대전","제주","광주","세종"),
  cex.axis=0.5
)
axis(
  2, #y축 만들기 
  ylim = c(0,400)
  
  
)
title(# 이렇게 따로 빼면 다른 옵션도 줄 수 있음 
  main = "과일 판매량",
  col.main="red"
  ) 
title(
  xlab = "지역",
  col.lab = "blue"
)
title(ylab = "판매량", col.lab = "green")

lines(
  def,
  type="o",
  pch=22,
  col="green",
  lty=2
  )

lines(
  ghi,
  type="o",
  pch=16,
  col="blue",
  lty = 4
  )
## pch default = 21

legend( # 범례 x,y축의 값에 따라 위치를 잡음
  #범례는 그래프 침범하지 않도록 꼭꼮꼬꼬꼬꼬꼬꼬꼬꼮꼬꼬꼮꼬 ******8 중요함 가리지 말것 
   4.44,100,
   c("야구장","축구장",'해변가'),
   col = c('red', 'green', 'blue'),
   # pch = c(21,22,16),
   lty = c(1,2,4),
   #크기 조정
   cex = 0.7,
     )
```

# 막대그래프

```{r}
x <- 1:6
barplot(
  x,
  main = '1~6',
  xlab = "Sales",
  ylab = 'Amounts',
  names = c("A","b","c","d","e","f"),  
  col = c("red",rep("blue",5)),
  
)
```

```{r}
par(family="AppleGothic")
x<- matrix(1:6, 3,2)
x    # 매트릭스로 막대그래프를 실행하면 기본은 누적막대그래프 임
barplot(
  x,
  #ylim=c(0,sum(x[,2]+5)),
  beside = T,  
  #rownames(x)<- c("A","B","C"),    ## <<<<< 여기 지금 문제임 범례를 만들 수 가 없음
  names=c("KOREA","AMERICA"),
  main = "수출량",
  ylim=c(0,12), # legend를 가려서 이럴떄 ylim 크기를 키워서 범례가 보이게끔 해버림 
  xlab = "국가",
  ylab = "빈도수",
  #color는 3개 사용가능한 상태, 로우가 3개라 
  #col = rep(c("red","green","blue"),2), << ?? 이렇게 해도 되네? 그럼 6개도 되나?
  #col = c("red","green","white","black","pink","skyblue"),
  col = c("red","green","blue"),
  #컬러는 6개도 되지만 이런 그래프는 같은 행을 비교해야되기 떄문에 같은 행끼리의
  #데이터를 비교하기 쉽게 하기 위해 같은 행은 같은 색으로 사용하도록 할것
  
  #matrix라 legend를 정의해줘야 함 
  #rownames(x)<- c("A","B","C"),
  legend.text = T,
  
)
help(col)
```

```{r}

barplot(abc,
        main="Baseball Sales",
        xlab = "density",
        ylab = "Sales",
        names = c("10",'30','50','70','90'),
        col = c('red', rep('blue',length(abc)-1)),
        border =c('red', rep('blue',length(abc)-1)),
        density = c(10,30,50,70,90),
          
        
        )
```

# 학력별 점수 차이

```{r}
data <- read.csv("./Data/education.csv", header = F)
head(data)  # head로 보니 header가 이상하니 header = F 로 다시 불러옴 
tail(data)
```

```{r}
str(data)
```

V1 = 남,여

V2 = 점수

V3 = 국,영,수

V4 = 초,중,고,대,원

## NA check

```{r}
library(stringr)
sum(is.na(data))
```

V1, 3,4 의 형식을 바꿔주고 바꿔야 함

```{r}
table(data$V1)
table(data$V3)
table(data$V4)
# data 1,3,4 가 균일한지 까지 확인하고 데이터 검증은 끝 
```

```{r}
data$V1 <- factor(data$V1, levels = 1:2, labels = c("남자","여자"))
data$V3 <- factor(data$V3, levels = 1:3, labels = c("국어","영어","수학"))
data$V4 <- factor(data$V4, levels = 1:5, labels = c("초등학생","중학생","고등학생","대학생",'대학원생'))
```

```{r}
str(data)
```

```{r}
head(data)
colnames(data)<- c("성별","점수","과목","학력")
data
```

```{r}
table(data$점수)
```

점수 별 빈도수를 막대그래프로 표현하기

```{r}


### 하다가 잘 안됬음 


par(family="AppleGothic")
data_bindo <- aggregate(점수 ~ 학력, data, mean)
data_bindo
as.matrix(data_bindo)
as.matrix(data)
str(data_bindo)

barplot(
  data_bindo$점수,
  ylim=c(0,100),
  main = "점수별 빈도수",
  names = c("",'30','50','70','90'),
)
```

```{r}
barplot(table(data$점수))
```

성별 학력별 빈도수를 표현

```{r}
table(data$성별)
table(data$학력)

table(data$성별, data$학력)
table(data$학력, data$성별)
```

```{r}
par(family="AppleGothic")
barplot(
  table(data$학력, data$성별),
  beside = T,
  names=c("남자","여자"),
  main = "성별 학력",
  ylim=c(0,12), 
  xlab = "성별",
  ylab = "학생수",
  col = c("red","green","blue",'white',"pink"),
  #rownames(x)<- c("A","B","C"),
  legend.text = T,
)
barplot(
  table(data$성별, data$학력),
  beside = T,
  #names=c("남자","여자"),
  main = "성별 학력",
  ylim=c(0,10), 
  xlab = "학력",
  ylab = "학생수",
  col = c("red","green"),
  #rownames(x)<- c("A","B","C"),
  legend.text = T,
)
```

### 년도별 분기별 비교 막대 그래프

```{r}
chart_data <- c(305, 450, 320, 460, 330, 480, 380, 520)
names(chart_data) <- c("2017 1분기","2018 1분기",'2019 1분기','2020 1분기',
                       "2017 2분기","2018 2분기",'2019 2분기','2020 2분기'
                       ) 
```

```{r}
par(family="AppleGothic")
barplot(chart_data,
        main="2017년도 2018년도 분기별 매출 현황 비교",
        ylim=c(0,700),
        col = rainbow(length(chart_data)),
        xlab="년도별 분기현황",
        ylab="매출약(단위:만원)"
        )
```

```{r}
par(family="AppleGothic")
barplot(chart_data,
        main="2017년도 2018년도 분기별 매출 현황 비교",
        xlim=c(0,700),
        col = rainbow(length(chart_data)),
        ylab="년도별 분기현황",
        xlab="매출액(단위:만원)",
        horiz = T,   ############  가로세로 바꾸기, 기존에 x,y 사용했떤거 다 바꿔줘야됨 
        cex.names = 0.3,# 글씨크기 조정
        space = 0.5,   #막대그래프의 폭이 좁아지고 간격이 늘어남 
        
)
```

```{r}
par(family="AppleGothic")
barplot(chart_data,
        main="2017년도 2018년도 분기별 매출 현황 비교",
        xlim=c(0,700),
        #color를 년도별로 같은 색으로 바꾸기 
        col =rep(c("red","blue"),4)
        
        ,
        ylab="년도별 분기현황",
        xlab="매출액(단위:만원)",
        horiz = T,   ############  가로세로 바꾸기, 기존에 x,y 사용했떤거 다 바꿔줘야됨 
        cex.names = 0.3,# 글씨크기 조정
        space = 0.5,   #막대그래프의 폭이 좁아지고 간격이 늘어남 
        
)
```

main="2017년도 2018년도 분기별 매출 현황 비교",

xlim=c(0,700),

col =rep(c("red","blue"),4),

ylab="년도별 분기현황",

xlab="매출액(단위:만원)",

horiz = T,

cex.names = 0.3,

```{r}
# Quiz
        #rnames(chart_data)<-c("2017 1분기","2017 2분기","2017 3분기","2017 1분기")
par(family="AppleGothic")
barplot(chart_data,
        main="2017년도 2018년도 분기별 매출 현황 비교",
        xlim=c(0,600),
        col =rep(c("red","blue"),4),
        ylab="년도별 분기현황",
        xlab="매출액(단위:만원)",
        horiz = T,  
        cex.names = 0.3, 
        space = 0.6, 
        
)
```

# 1940년 미국 버지니아주 하위계층 사망 비율

```{r}
VADeaths
class(VADeaths)
```

```{r}
str(as.data.frame(VADeaths))
head(VADeaths)
```

```{r}
par(family="AppleGothic")
barplot(
  VADeaths,
  beside = T,
  col = rainbow(5),
  main ="1940년 미국 버지니아주 하위계층 사망 비율",
  ylim = c(0,80),
  #legend.text = T,
)
legend( 
   6.5,80,
   #c("50-54","55-59",'60-64',"65-69","70-74"),
   rownames(VADeaths),
    fill = rainbow(5),   
   #col = rainbow(5),
   #pch = c(21,22,16,12,32),
   #lty = c(1,2,4,2,6),
   #크기 조정
   cex = 0.7,
     )
#legend("topright",cex=0.5)
```

# 파이차트 Pie chart

pie chart는 기본적으로 %. 지분? 율로 보여줌

```{r}
T_Sales <- c(210,110,400,550,600,130)
class(T_Sales)

par(family = "AppleGothic")

week <- c('월','화','수','목','금','토')
ratio <- T_Sales / sum(T_Sales)*100
label <- paste(week,"\n",ratio,"%")
pie(T_Sales,
    main = " 영업 실적 파티 차트",
    col = rainbow(length(T_Sales)),
    labels = label,
    
    )
```

# 3D Pie chart

```{r}
library(plotrix)  ######## 3D chart 를 사용할 수 있게 해주는 패키지 #########

```

```{r}
T_Sales <- c(210,110,400,550,600,130)
class(T_Sales)

par(family = "AppleGothic")

week <- c('월','화','수','목','금','토')
ratio <- T_Sales / sum(T_Sales)*100
label <- paste(week,"\n",ratio,"%")
pie3D(T_Sales,   ##### 기본컬러가 레 ! 인!  보!  우!  #####
    main = " 영업 실적 파티 차트",
    #col = rainbow(length(T_Sales)),
    labels = label,
    labelcex = 0.7,
    explode = 0.05
    )
```
