# 대선자료 시각화

```{r}
election <- read.csv("./Data/election_2022.csv")
head(election)
tail(election)
str(election)
election[1:150,]
```

```{r}
sum(is.na(election)) # = 0 

length(election$광역시도) # = 248 
length(unique(election$광역시도))  # = 17

length(election$시군구) # = 248
length(unique(election$시군구)) # = 226 

# key 값은 광역시도와 시군구를 합쳐서 맞춰야 댐 
```

### electionSum 이라는 칼럼 추가하기 ( electionSum = 이재명+윤석열+심상정)

```{r}
head(election)
election$electionSum <-
  apply(election[,5:7],1,sum)

head(election)
```

electionSum 이 투표수의 몇 퍼센트 인가 -\> Addtion electionRatio colunm

```{r}
election$electionRatio <-election$electionSum/election[,4]*100
  head(election)

```

electionRatio가 가장 높은 지역과 낮은 지역 구하기

```{r}
library(dplyr)
head(arrange(election,electionRatio))
```

```{r}
head(arrange(election, desc (electionRatio)))

# 강사님 답안
arrange(election[,c(1:2,9)], desc(electionRatio))[1,]
arrange(election[,c(1:2,9)], desc(electionRatio))[nrow(election),]
```

arrange 말고 subset 사용해보기

```{r}
subset(election, electionRatio ==  max(election$electionRatio) )
subset(election, electionRatio ==  min(election$electionRatio) )
```

### csv로 저장하기 (election_2022_job.csv)

```{r}
write.csv(election,"./Data/election_2022_job.csv", row.names = F)
```

```{r}
readTest_election_job <- read.csv("./Data/election_2022_job.csv")
head(readTest_election_job)

```

3D pie

광역시도 로 group by 한 투표율 부터 만들어야 됨

필요로 한거 aggregate() , unique(), arrange(), / \*100 , pie3D

```{r}
aggregate(election$electionSum ~ election$광역시도, election, sum)
```

```{r}
aggregate(election$electionSum ~ election$광역시도, election, sum)[2]
class(aggregate(election$electionSum ~ election$광역시도, election, sum)[2]) # = "data.frame"
```

```{r}
# aggregate(election$electionSum ~ election$광역시도, election, sum)[2]
# 를 전체 투표수를 합친거로 나눠서 각 광역시도별 %지 만들기

# 총 투표수 의 합 

quiz_elec_sum <- aggregate(electionSum ~ election$광역시도, election, sum)
quiz_elec_sum<-arrange(quiz_elec_sum,desc(electionSum))
# 각 광역시도별 총 투표수의 정렬 
quiz_elec_sum

class(unlist(unique(quiz_elec_sum[1])))
quiz_elec_sum[1]
quiz_elec_num <- quiz_elec_sum[-1]
unlist(quiz_elec_num)



class(unlist(quiz_elec_sum[,1]))




# 20대 대선 총 투표수 = 33048710
quiz_elect_totalsum <- sum(quiz_elec_sum[2]) 


#quiz_elect_totalsum  20대 대선 총 투표수 = 33048710


# 각 광역시도별 투표수 / 전체투표수  곱하기 100으로 퍼센트
quiz_elect_mean<-(quiz_elec_sum[,2]/quiz_elect_totalsum ) * 100

```

```{r}
par(family = "AppleGothic")

ratio <- T_Sales / sum(T_Sales)*100
label <- paste(unlist(quiz_elec_sum[,1]),"\n",round(quiz_elect_mean,2),"%")

pie3D(quiz_elect_mean,  
    main = "광역시도별 투표율",
    labels = label,
    labelcex = 0.7,
    explode = 0.1
    )
```

# 강사님 답안

### 1. 광역시도별 합계를 구하기

```{r}
elect_gang_sum <-aggregate(투표수 ~ 광역시도, election, sum)
head(elect_gang_sum)
```

### 2. 광역시도별 합계를 내림차순으로 정렬

```{r}
elect_gang_order<- arrange(elect_gang_sum, desc(투표수))
head(elect_gang_order)
```

### 깜작퀴즈, 수도권 투표율이 전체 투표수의 몇퍼센트인가

```{r}
round((sum(elect_gang_order[c(1:2,5),2]) / quiz_elect_totalsum )*100 ,2 )
```

???? 강사님 답안이랑 값이 좀 다른데 ..\

```{r}
round(sum(elect_gang_order$투표수[c(1,2,5)])/sum(elect_gang_order$투표수)*100,2)
```

### 3D Pie Chart 그리기

```{r}
library(plotrix)
```

### 3. Ratio 구하기

```{r}
e_ratio <- round(elect_gang_order$투표수 / sum(elect_gang_order$투표수)*100 , 2)
e_ratio
```

### 4. label 만들기

```{r}
label <- paste(elect_gang_order$광역시도,"\n",e_ratio,"%")
label
```

### 5. chart 그리기

```{r}
par(family = "AppleGothic")
pie3D(
  elect_gang_order$투표수,
  labels = label,
  labelcex = 0.5,
  main ="광역시도별 투표율",
  radius = 0.9
  
)
```

# 강사님 답안이랑 뭔가 조금 다름

# 윤석열 후보의 광역시도별 득표율

3% 미만은 %를 생략함

```{r}
election
```

### 1. 광역시도별 윤석열 투표수로 정렬하기

```{r}
elec_yun <- aggregate(윤석열 ~ 광역시도, election, sum)
head(elec_yun)
```

### 2. 광역시도별 합계를 내림차순으로 정렬

```{r}
elec_yun_order <- arrange(elec_yun, desc(윤석열))
head(elec_yun_order)
```

### 3. Ratio 구하기

```{r}
e_yun_ratio <- round(elec_yun_order$윤석열 / sum(elec_yun_order$윤석열)*100 , 1)
e_yun_ratio
```

### 4. label 만들기

```{r}
#label_yun <- paste(elec_yun_order$윤석열,"\n",e_yun_ratio,"%")
#label_yun

label_yun <- ifelse(e_yun_ratio>3, 
                    paste(elec_yun_order$광역시도,"\n",e_yun_ratio,"%"),
                    paste(elec_yun_order$광역시도)
)

label_yun
```

### 5. chart 그리기

```{r}
par(family = "AppleGothic")
pie3D(
  elec_yun_order$윤석열,
  labels = label_yun,
  labelcex = 0.5,
  main ="윤석열 후보의 광역시도별 투표율",
  radius = 0.9
  
)
```

# 윤석열 후보의 서울 득표 Top5 만 득표율로 표시하고 나머지 지역은 기타로 합치기

1.  서울 시군구 top 5 먼저 뽑기
2.  나머지 합치기
3.  coulmn 6개

### 서울 시군구 찾아내기

```{r}
election <- read.csv("./Data/election_2022.csv")
election
elec_yun <-election[,c(1,2,6)]
elec_yun

elec_yun_onlySeoul <-
unique(subset(elec_yun,elec_yun$광역시도=='서울특별시'))[,-1]

elec_yun_onlySeoul

```

```{r}
library(dplyr)

arrange(elec_yun_onlySeoul,desc(elec_yun_onlySeoul$윤석열))[1:5,]

elec_yun5<-arrange(elec_yun_onlySeoul,desc(elec_yun_onlySeoul$윤석열))[1:5,]
elec_yun5

elec_yun22 <- arrange(elec_yun_onlySeoul,desc(elec_yun_onlySeoul$윤석열))[-c(1:5),]
elec_yun22[1:length(elec_yun22),]
elec_yun_22_sum <- sum(elec_yun22$윤석열)

elec_yun_22_sum

#행을 추가 row 
EE <- data.frame(시군구="기타",윤석열=elec_yun_22_sum)
EE
realfinalYun <- rbind(elec_yun5,EE)
realfinalYun
```

```{r}
final_ratio <- round(realfinalYun$윤석열 / sum(realfinalYun$윤석열)*100 , 2)
final_ratio
```

```{r}
final_label_yun <-  paste(realfinalYun$시군구,"\n",final_ratio,"%")
final_label_yun
```

### ㄴ윤석열 서울 탑 5 챠트

```{r}
par(family = "AppleGothic")
pie3D(
  realfinalYun$윤석열,
  labels = final_label_yun,
  labelcex = 0.5,
  main ="윤석열 후보의 광역시도별 투표율",
  radius = 0.9
  
)


```

# 윤석열 top5 강사님 답안

### 서울득표 먼저 가져오기

```{r}

# subset(election,광역시도 == '서울특별시')

election_seoul <- election[election$광역시도=='서울특별시',]
election_seoul_yoon <-arrange(election_seoul, desc(윤석열))[,c(2,6)]
head(election_seoul_yoon)
```

### Ratio

```{r}
election_seoul_yoon_ratio <-
round(c(election_seoul_yoon[1:5,2], sum(election_seoul_yoon[-c(1:5),2])) / sum(election_seoul_yoon$윤석열) * 100,2)
election_seoul_yoon_ratio
```

### Label 만들기

```{r}

election_seoul_yoon_label <-
  paste(c(election_seoul_yoon$시군구[1:5],'기타'),"\n",election_seoul_yoon_ratio,"%")

election_seoul_yoon_label
```

### chart 만들기

```{r}
par(family="AppleGothic")

##### 이거만으로도 일단 나옴 #####
pie3D(
  election_seoul_yoon_ratio, ## <<<<<<<
  main="윤석열 후보의 서울 득표 Top 5",
  labels = election_seoul_yoon_label,
 labelcex = 0.5,
 explode = 0.1,
)
```

# 대선주자 출생지별 득표율

윤석열 후보 : 성북구

```{r}
 subset(election,시군구 == '성북구')
 c(election$투표수-election$electionSum)
 
 
 
 
 elec_sungbukgu <-subset(election,시군구 == '성북구')
 elec_sungbukgu
 elec_sungbukgu$기타 <- elec_sungbukgu$투표수 - elec_sungbukgu$electionSum
 elec_sungbukgu[1,c(5:7,10)]
 as.numeric(elec_sungbukgu[1,c(5:7,10)])
```

ratio

```{r}

as.numeric(elec_sungbukgu[1,c(5:7,10)])

  
elec_sungbukgu_final <- round(as.numeric(elec_sungbukgu[1,c(5:7,10)])/sum(as.numeric(elec_sungbukgu[1,c(5:7,10)]))*100,2)
elec_sungbukgu_final
elec_sungbukgu[,c(5:7,10)]

```

label

```{r}

elec_sungbukgu_label <-
  paste(c(election_seoul_yoon$시군구[1:5],'기타'),"\n",election_seoul_yoon_ratio,"%")
elec_sungbukgu[1,c(5:7,10)]
election_seoul_yoon_label <-;

elec_sungbukgu[,c(5:7,10)],'\n',elec_sungbukgu_final,'%'



```

# 대선주자 출생지별 득표율 강사님 답안

```{r}
 pob_yoon <- subset(election, 시군구 == '성북구')
 pob_yoon
```

```{r}
pob_yoon_ratio <-
round(as.numeric(c(pob_yoon[,5:7],pob_yoon[,4] -sum(pob_yoon[,5:7]) )) / pob_yoon[,4] *100,2)
pob_yoon_ratio
```

이재명, 윤석열,심상정,기타는 직접 써야댐

이거 어케 뽑지 계속 고민햇는뎅 ...

```{r}
paste(c('ㅇㅈㅁ','ㅇㅅㅇ','ㅅㅅㅈ','ㄱㅌ'),'\n',pob_yoon_ratio,'%')
```

```{r}
par(family='AppleGothic')
pie3D(
  pob_yoon_ratio,
  main='성북구 투표율',
  labels = paste(c('ㅇㅈㅁ','ㅇㅅㅇ','ㅅㅅㅈ','ㄱㅌ'),'\n',pob_yoon_ratio,'%'),
  labelcex = 0.5,
 explode = 0.1,
)
```
