# 데이터 보고 주제정해서 강사님께 PDF로 보내기

```{r}
metro <- read.csv("./Data/metro_total_1992_2020.csv")
```

```{r}
pop <- read.csv("./Data/population_1960_2020.csv")
```

## 

```{r}
head(metro)
tail(metro)
metro
```

```{r}
head(pop)
tail(pop)
pop
```

```{r}
tail(metro)
```

```{r}
str(metro)
```

# 뭘 만들 수 있을까?

-   pop

-   1960년 부터 인구 증감 추세

-   남녀 비율

-   

<!-- -->

-   metro

-   지역별 인구 증감 추세

-   

상기 데이터로 향후 인구변화, 지역이동?활성화? + 변화폭이 큰거에 대한 근거?이유 몇가지 찾아보기

지역별 인구수에 따른 부동산 가격변동 ,

출생율 감소? \<- 총 인구수가 안줄어듬 \<- 인구 고령화?

ㄴ인구층 데이터 필요 \<- 의료시설이 좋아진다? \<- 병원갯수 ? 의료인 수 증가 ?

ㄴ 변화가 있다면 각 인구층 대별로의 소비/ 시장 활성화 ?

```{r}
head(metro)
metro[,-2]
```

```{r}
head(pop)
pop$년도
pop92 <- subset(pop,pop$년도>1991)
pop92 <- pop92[,-2]

tail(pop92)
```

```{r}

pop92 <-pop92[,-2]

newPop <- data.frame(년도=pop92$년도, 남자=pop92$남자, 여자=pop92$여자)
#tail(as.matrix(c(newPop$남자:newPop$여자)))

tail(newPop$남자:newPop$여자)



newPop <- newPop[,-1] # nrow = 29
t(newPop)
as.matrix(t(newPop))
pop92
newPop

length(newPop$남자)
```

```{r}
par(family="AppleGothic")
barplot(
  t(newPop),
   ylim=c(0,50000000),
   legend.text = T,
  beside = T,
  

)




```

```{r}
par(family="AppleGothic")
options(scipen=100)
plot(
  newPop$남자/10000,
  col="blue",
  type='l',
  main="년도별 성비",
  axes = F,
  ann = F,
)
lines(
  newPop$여자/10000,
  col="orange"
)

legend(
   25,2400,
   c("남자","여자"),
   col = c('blue', 'orange'),
   lty = c(1,1),
   cex = 0.7,
)

axis(  # 새로 만들기
  1, #x축에 대해서 만들거야
  at = 1:29,
  lab = rep(1992:2020,1,29),
  cex.axis=0.5
)

axis(
  2, #y축 만들기
  ylim=c(0,1),
  cex.axis=0.5
 )
```

```{r}
par(family="AppleGothic")
options(scipen=100)
plot(
  newPop$남자/10000,
  col="blue",
  type='l',
  main="년도별 성비",
  ann = F,
  ylim = c(1900,2800),
  axes = F
)
lines(
  newPop$여자/10000,
  col="orange"
)

legend(
   25,2400,
   c("남자","여자"),
   col = c('blue', 'orange'),
   lty = c(1,1),
   cex = 0.7,
)
axis(  # 새로 만들기
  1, #x축에 대해서 만들거야
  at = 1:29,
  lab = rep(1992:2020,1,29),
  cex.axis=0.5
)
# 
axis(
  2, #y축 만들기
  #ylim=c(0,1),
  cex.axis=0.5
  )
title(
  xlab = "Year",
)
title(
  ylab = "Count (단위:만)",
  )
title(
  main="1992년 - 2020년 남녀 인구"
)
```

```{r}
plot(
  metro
)
```

```{r}
par(family="AppleGothic")
barplot(
  as.matrix(metro[,c(2:3)]),
  beside = T,
  main="년도별 전인원대비 서울거주 인원 비교"
)
```
