```{r}
#str
library(stringr)
# arrange
library(dplyr)
```

```{r}
iq <- read.csv("./Data/IQ.csv")
iq
```

```{r}
str(iq)
```

## (1) iq가 126인 사람의 성적을 예측해 보세요

```{r}
iq$IQ 
iq$성적
```

```{r}

plot(iq$성적  ~ iq$IQ)
#회귀식 : lm(종속변수(y) ~ 독립변수(x))  x에 의해서 y값이 변하는.
lm(iq$성적  ~ iq$IQ)

# 회귀선(중심선, 평균선 )
iqr <- lm(iq$성적  ~ iq$IQ)
abline(iqr, col="red")
```

```{r}
summary(iqr)
```

    p-value: 0.0002547
    Adjusted R-squared:  0.8071 
    Residual standard error: 3.322

```{r}
iqr
```

```{r}
# iq = 126

paste(round(0.6714 * 126 + -(5.2918) -3.322 ,2)  , "~", round(0.6714 * 126 + -(5.2918) +3.322),2)


# (Intercept) 없애기 
paste(round(0.6714 * 126 -3.322 ,2)  , "~", round(0.6714 * 126 +3.322),2)


```

## (2) 성적과 가장 관련이 깊은 항목은 무엇인가?

```{r}
iq
```

```{r}
plot(iq$성적  ~ iq$게임하는.시간)
plot(iq$성적  ~ iq$TV시청.시간)
plot(iq$성적  ~ iq$다니는.학원수)

cor(iq$성적,iq$게임하는.시간) #  -0.3383549
cor(iq$성적,iq$TV시청.시간) #  -0.8473333
cor(iq$성적,iq$다니는.학원수) #  0.7840514
cor(iq$성적,iq$IQ) #  0.9102242

```

```{r}
a <- cor(iq[,-1])
a
```

## (3) 학원을 몇군데 다녀야 90점이 될까 ?

```{r}
# plot(iq$성적  ~ iq$다니는.학원수)
# #회귀식 : lm(종속변수(y) ~ 독립변수(x))  x에 의해서 y값이 변하는.. << 성적이 알고 싶다 
# lm(iq$성적  ~ iq$다니는.학원수)



# 회귀선(중심선, 평균선 )
# iqr <- lm(iq$성적  ~ iq$다니는.학원수)
# abline(iqr, col="red")


## ***** 학원을 알고싶다. 학원이 Y << 종속변수 


plot(iq$다니는.학원수 ~ iq$성적)
lm(iq$다니는.학원수 ~ iq$성적)

iqr <- lm(iq$다니는.학원수 ~ iq$성적)
abline(iqr, col="red")
```

```{r}
iqr
```

```{r}
summary(iqr)
```

    p-value: 0.007264
    Adjusted R-squared:  0.5666 
    Residual standard error: 0.7882

```{r}
 0.1241 * x + 69.488 -7.89163 -(0.7882) = 90

```

# 다중 회귀 분석

: 여러개의 항목들로 구성된 식으로 예측하는 방법

```{r}
data("attitude")
help(attitude)
```

```{r}
head(attitude)
```

```{r}
str(attitude)
```

```{r}
plot(attitude)
```

### rating을 제외한 변수들이 rating에 어떤 영향을 미치는지 회귀분석으로 분석

```{r}
# . 은 왼쪽꺼 컬럼 빼고 다 라는 뜻, 
model <- lm(rating ~ ., data = attitude)
model

```

```{r}
summary(model)
```

    complaints 가 가장 관계 깊고 learning이 조금 상관이 있다.
    cor로 다시 한번 확인해보고 

    Adjusted R-squared:  0.6628 
    예측력이 0.66? 상관없는 모든게 다 포함되서 낮음

```{r}
cor(attitude)
```

예측력을 향상 시켜보자

```{r}
# backward 제일 필요없는거부터 하나씩 없앨거다 
reduced <- step(model, direction = "backward")
```

```{r}
summary(reduced) 
```

    예측력이
    Adjusted R-squared:  0.6628  에서 
    Adjusted R-squared:  0.6864  으로 오름  

```{r}
reduced
```

> # Iris에 대한 다중 회귀분석

```{r}
summary(iris)
```

```{r}
str(iris)
```

```{r}
iris$Species


iris$Species <- as.numeric(iris$Species)

iris
```

```{r}
plot(iris)
```

```{r}
imodel <- lm(Species ~ . , data = iris)

```

```{r}
summary(imodel)
```

    Adjusted R-squared:  0.8557 

    Residual standard error: 0.3145

```{r}

ireduced <- step(imodel, direction = "backward")
```

```{r}
ireduced
```

```{r}
(3.5* -0.1362) + (1.4 * 0.2521) + (0.2*0.5869) + 1.1447   

(6.7*-0.1362) + (5.7 * 0.2521) + (2.5*0.5869)+ 1.1447   
```

```{r}
iris
```

```{r}
irisFunc <- function(x,y,z){
  y=(x*-0.1362 )+(y*0.2521)+(z*0.5869)+1.1447
  return(y)
}
as.matrix(iris[1,c(2:4)])
```

```{r}
irisFunc(2.7,3.9,1.6)
```
