# 주성분 분석

서로 연관되어 있는 변수들이 관측 되었을때, 이 변수들이 전체적으로 가지고 있느 정보를 최대한 확보하는 적은 수의 변수를 생성하는 방법

### 설문지를 이용한 주성분 분석

-   이 데이터는 파스타 집에서 식사 후 파스타 평가 점수. 5점만점

```{r}
data <- read.table("./Data/pasta.txt")
head(data)

tail(data)
```

```{r}
str(data)
```

```{r}
table(data)
```

주성분 분석에서는 상관도가 높은게 안좋음

### 다중 공선성 확인 : 너무 상관이 높아서 마치 쌍ㄷ궁이 데이터 인것 찾기

```{r}
cor(data)
```

```{r}
summary(data)
```

표준화 : 평균을 0으로, 표준편차는 1로 변경

```{r}
data1 <- scale(data) # << 
data1
summary(data1)
```

```{r}
#뭘로 보면 확인이 쉬울까?

apply(data1,2,sd)
```

## prcomp

```{r}
p1 <- prcomp(data, scale = T)
biplot(p1)
```

## Quiz

```{r}
ramen <- read.table('./Data/라면.txt', header = T)
ramen
```

```{r}
str(ramen)
```

```{r}
rownames(ramen) <- c("신라면","짜파게티","쌀사리곰탕면", "무파마", "안성탕면","오징어짬뽕" ,  "너구리","육계장" )
ramen <-ramen[,-1]
ramen

bi_ramen<- scale(ramen)
bi_ramen <- prcomp(bi_ramen,scale = T)
bi_ramen
```

```{r}
par(family="AppleGothic")
biplot(bi_ramen)
```

## USArrests

이 데이터 세트에는 1973년 미국 50개주에서 각각 10만명당 폭행, 살인, 강간으로 체포된 통계

도시지역에 살고 있는 인구 비율도 있음.

```{r}
head(USArrests)
# 살인,폭행,인구밀도,강간 
```

밀도에 따른 살인,폭행,강간이 관계가 있을까?

```{r}
cor(USArrests)
```

### 주성분 분석

## princomp

```{r}
result <- princomp(USArrests, cor =T)
summary(result)
```

chart 한번 보고싶은데?

```{r}
biplot(result)
```

    근데 comp가 뭐야?
    Comp.1    Comp.2    Comp.3     Comp.4
    0.6200604 0.8675017 0.9566425 1.00000000  << 일치도 

```{r}
result$loadings
```

1주성분으로 새로운 변수값을 생성

```{r}
score <- 0.536 * USArrests$Murder   + 0.583 * USArrests$Assault+ 0.278 * USArrests$UrbanPop + 0.543 * USArrests$Rape
score  # 이게 1주성분 점수 
```

states와 주성분으로 데이터 프레임

```{r}
Result <- data.frame(States = rownames(USArrests), Score = score)
head(Result)

#대표값 생성 
```

우선순위

```{r}
library(dplyr)
```

```{r}
head(arrange(Result, desc(Score)), 15)
```

```{r}
head(arrange(Result, Score), 15)
```
