# 인공신경망

머신러닝 : 정형화 데이타, 텍스트 등

딮러닝 : 비정형 데이터 , 음악,그림,동영상 등

```{r}
head(iris)
```

학습데이터는 공평하게 준비해서 시켜야지 골고루 점수가 잘 나옴 ?

### 학습용 데이터 와 검증용 데이터 분리

sample data

```{r}

set.seed(1234)
c(sample(1:50,35), sample(51:100,35), sample(101:150,35))
```

```{r}
set.seed(1234)
samp <- c(sample(1:50,35), sample(51:100,35), sample(101:150,35))
samp2 <- sample(1:150,105)
```

학습데이터

```{r}
data.train <- iris[samp,]
```

검증용데이터

```{r}
data.test <- iris[-samp,]

```

데이터 분류 확인하기

```{r}
summary(data.train)
summary(data.test)
```

인공신경망으로 학습시키기

```{r}
library(nnet)
```

모델 만들기

```{r}
model.nnet <- nnet(Species ~ ., data = data.train, size = 3 ) # size : 은닉층 갯수 
```

문제 및 정답 만들기

```{r}
#문제
x <- subset(data.test , select = -Species)
head(x)
```

```{r}
#정답
y <- data.test$Species
head(y)
```

검증(test)

```{r}
pred <- predict(model.nnet, x, type = "class") # class : 객관식 / raw : 주관식 
head(pred)
```

예측력 확인 ( 시험점수 확인)

```{r}
pred == y
mean(pred == y)*100
```

정오표 확인

```{r}
table(pred,y)
```

사용가능하다고 판단되면 모든 데이터를 기준으로 학습

기존에는 예측력을 확인하곶 70%만 학습을 시킨거고 나머지 30%마저 더 공부시켜야댐

```{r}
model.nnet <- nnet(Species ~ ., data = iris, size = 3)
```

간단quiz

Sepal.Length = 5.3

Sepal.Width = 3.3

Petal.Length = 1.6

Petal.Width = 0.3

```{r}
xx <- data.frame(Sepal.Length = 5.3,Sepal.Width = 3.3,Petal.Length = 1.6,Petal.Width = 0.3)
xx
```

```{r}
pred <- predict(model.nnet, xx, type = "class") # class : 객관식 / raw : 주관식 
head(pred)

# 알고자 하는거는 x에 있음. x는 data.frame
#data.frame()을 만들어서 넣기만 하면 됨
```

```{r}
predict(model.nnet, 
        list(
          Sepal.Length = 5.3,
          Sepal.Width = 3.3,
          Petal.Length = 1.6,
          Petal.Width = 0.3
        )
        , type = "class")

# 정답은 맞는데 이 방식은 틀린거라고 함 
```

간단 quiz

Sepal.Length = 9.3

Sepal.Width = 2.2

Petal.Length = 7.5

Petal.Width = 3.5

```{r}
xy <- data.frame(
  Sepal.Length = 9.3,
  Sepal.Width = 2.2,
  Petal.Length = 7.5,
  Petal.Width = 3.5
  )

predict(model.nnet, xy, type = "class")

# 내준 문제는 서머리를 보면은 iris 데이터를 넘어감 
# 공부범위 안의 데이터가 없이 답을 낸거임
# 들어온 범위의 min 과 max 범위를 지정해 줘야댐 
```

```{r}
summary(iris)
```

```{r}
str(iris)
```

```{r}
str(sampleData)
```
