# 교통사고 예측하기(회귀식과 RandomForest 예측비교)

```{r}
seoul <- read.csv('./Data/newSeoul2019.csv')
head(seoul)
```

종로구를 집중적으로 함 봐보자

```{r}
# 종로구 데이터셋 만들기
JongRo <- subset(seoul,자치구명=='종로구')
nrow(JongRo)
```

```{r}
str(JongRo)
```

```{r}
sum(is.na(JongRo))
```

```{r}
head(JongRo)
tail(JongRo)[,-3]


```

```{r}
# nrow(JongRo) = 108
# rownames 정리

rownames(JongRo) <- c()
```

```{r}
JongRo
```

종로구의 발생건수와 부상자수의 상관계수

```{r}

cor(JongRo$발생건수, JongRo$부상자수) # = 0.9208914

```

종로구의 발생건수와 부상자수의 산포도 및 회귀선 그리기

```{r}
par(family="AppleGothic")
plot(JongRo$부상자수 ~ JongRo$발생건수)
iqr <- lm(JongRo$부상자수  ~ JongRo$발생건수)
abline(iqr, col="red")
```

예측율과 회귀식을 구해보자

```{r}
summary(iqr)
```

    발생건수 ***

    p-value: < 2.2e-16
    djusted R-squared:  0.8466 
    Residual standard error: 9.816

```{r}
iqr
```

### 회귀식 : 부상자수 = 1.360 \* 발생건수

회귀식으로 발생건수가 100건일때의 부상자수 예측

```{r}
1.360*100
 
```

```{r}
accident <- function(x){
  y=(x*1.360 )
  return(y)
}
```

randomForest로 발생건수가 100건일때의 부상자수 예측

```{r}
library(randomForest)
library(caret)
```

```{r}
rf <- randomForest(부상자수 ~ 발생건수, data = JongRo, ntree = 100) # ntree : ctree가 100번 돌아감
```

```{r}
rf_accident <- function(x){
  y = predict(rf, list(발생건수 = x))
  return(y)
}
```

```{r}

predict(rf, list(발생건수 = 100))
```

발생건수가 145건일 경우 비교

```{r}
#회귀식
accident(145)
rf_accident(145)
```

발생건수가 150건

```{r}
accident(150)
rf_accident(150)
```

발생건수 200

```{r}
accident(200)
rf_accident(200)
```

# 데이터를 맹신하면 안됨

산포도를 무조건 확인해야됨

대충 90\~120 사이에는 데이터가 많은데 130 이상부터는 데이터가 적음

```{r}
accident(90)
rf_accident(90)
```

데이터가 적은 구간에는 회귀식이 randomforest보다 더 정확함
