### <https://blog.naver.com/PostView.nhn?blogId=youji4ever&logNo=221449056834>

# 자체 데이터 정제 연습.

```{r}
practive <- read.csv("./Data/practiveAge.csv", header = T)

head(practive)
tail(practive)
str(practive)
summary(practive)
plot(practive)
practive
```

### score에 max 99 와 age에 max 89 가 왠지 눈에 거슬린다

```{r}
sum(practive$score>50) # 50이 넘는 수가 4개 확인됨
sum(practive$age>85) # 70이 넘는 수가 6개, 80이 넘는 수가 3개, 85가 넘는 수가 1개

```

age는 실제 나이가 대입되었다고 생각하면 될거같고, score의 99를 어떻게든 처리해야될거 같다

scroe는 평가점수로 1\~10점 인데 99는 결측치를 작성하는 관행?전통? 방법이라함

이녀석을 처리해야된다

해당 블로그에서는 일단 NA처리함

```{r}
practive$score <- ifelse(practive$score == 99 , NA, practive$score)
summary(practive$score) # Na's가 4개로 체크됬고 Max 가 10으로 바뀜 
```

99를 NA 처리 하는 다른 방법으로

처음에 파을을 받아올때 결측치로 정해놓은 값을 알고 있다면 받아올때 바꿔서 받아오는 방법이 있음.

```{r}
practive2 <- read.csv("./Data/practiveAge.csv", header = T, na.strings = c("99"))
```

여기서 c("99") 기 때문에, 여러가지 다른 수도 같이 NA 처리 가능한듯

결측이 있는 데이터의 평균을 구하려면 na.rm=T 하면 NA(결측)을 제외하고 계산이 가능함

```{r}
mean(practive$score,na.rm = T) # 하지만 이 방법은 강사님이 하지 말라고 한거 같은데 ..
```

???? 뭔 예제가 이해안하고 확인차 만듦

```{r}
is.na(c(1,NA,3,NA,5))

nonna.sum <- sum(practive$score[!is.na(practive$score)])
nonna.length <- length(practive$score[!is.na(practive$score)])
is.na(practive$score) # 150개의 데이터중 NA가 True로 나옴
!is.na(practive$score) # 리버스 해서 NA가 False가 됨 
practive$score[!is.na(practive$score)] # True 인 값만 나옴 
nonna.sum / nonna.length 
#= 바로 위에 5.732877 평균값을 구하는 다른 방법인데 이걸 왜 이렇게 해서 평균을 구하는지 몰겠네
```

이 게시글 사람은 NA 값을 평균값으로 쳐 넣는거 같은데 강사님이 말씀하신 방법대로 평균을 넣는거는 아닌거 같음

일단 그 다음 과정

숫자로 되어 있는 지역규모와 성별 변수를 범주형 데이터 로 변환하기 위해 factor() 함수를 이용해서 바꾸자

```{r}
practive$scale <- factor(practive$scale)
practive$sex <- factor(practive$sex)
str(practive)

head(practive$sex)
```

이로서 준비가 끝났따고 함 나는 아직임 ..

```{r}
practive$score
# NA 값을 처리해야됨

summary(practive$score)
#  Min   . 1st Qu.  Median   Mean    3rd Qu.     Max.      NA's 
# 1.000   4.000   6.000     5.733    7.000    10.000       4 

```

중앙값이 6으로 나옴. 평균도 5.73으로 괜찮아보이므로 NA를 중앙값 6으로 대입

우선 NA값 4개의 위치를 찾아야 됨 그리고 바꿀꺼임

준비물 : NA 찾기, replace로 바꿔볼꺼임

```{r}
class(practive$score)
as.factor(practive$score) 
  # factor는 numeric과 character를 다 갖는녀석이라 int만 구성되어있떤 score는 여전히 int 라서 grep이 안되는듯 
as.character(practive$score) # ?? 그래도 인티져네 ...?
class(practive$score) 
grep("NA",practive$score)
```
