# Dementia 정제

## 데이터 불러오기

```{r}
dementia <- read.csv('./Data/alzheimer.csv', header=T)
dementia
```

### 데이터 전체 확인

```{r}
str(dementia)
```

> 결측치(na), 빈칸 , 데이터타입 확인

### \<컬럼 이름 설명\>

Group: Converted / Demented / Nondemented (경도 / 치매 / 치매 아님)

M.F: 성별

Age: 나이

EDUC: 교육 수준

SES: 경제 수준 1(high) \~ 5(low)

MMSE: Mini-Mental State Examination Score (0= worst, to 30 = best)

CDR: Clinical Dementia Rating (0 = no dementia, 0.5 = very mild AD, 1 = mild AD, 2 = moderate AD)

eTIV(estimate Total Intracranial volume): 뇌크기

nWBV(Normalized whole-brain volume): 대뇌 크기

ASF: Atlas scaling factor

### 결측치 확인

```{r}
library(stringr)
```

```{r}
sum(is.na(dementia))
```

> 결측치 2개 찾음! 어떤 컬럼에 결측치가 있는지 알아야 됨

```{r}
colSums(is.na(dementia))
```

> MMSE 에 2개 있다.

```{r}
dementia1 <- subset(dementia, !is.na(dementia$MMSE))
```

```{r}
str(dementia1)
```

> SES 에 "" 비어있는 데이터와 "QR" 데이터 삭제!

```{r}
table(dementia1$SES)
```

### SES 컬럼 정제

```{r}
subset(dementia1, dementia1$SES == '')
subset(dementia1, dementia1$SES == 'Qh')
```

SES 에 비어있는 데이터와 Qh 데이터를 다른 숫자로 치환할 수 없으므로 삭제하기

```{r}
dementia1 <- subset(dementia1, !dementia1$SES == '')
dementia1 <- subset(dementia1, !dementia1$SES == 'Qh')
```

```{r}
str(dementia1)
```

### Group은 예측할 때 필요 없음(왜냐하면 CDR이미 치매 정도를 측정하고 있다.)

```{r}
dementia1 <- dementia1[,-1]
```

```{r}
str(dementia1)
```

### M.F(성별) 0, 1로 바꾸기(새로운 칼럼 만들어서 사용)

```{r}
dementia1$SexCode[dementia1$M.F == 'F'] <- 0
dementia1$SexCode[dementia1$M.F == 'M'] <- 1
```

### M.F 삭제

```{r}
dementia1 <- dementia1[,-1]
```

### SES 숫자로 바꾸기

```{r}
dementia1$SES <- as.numeric(dementia1$SES)
```

```{r}
str(dementia1)
```

### CDR 1, 2 factor 합치기

```{r}
library(stringr)
```

```{r}
dementia1$CDR <- str_replace(dementia1$CDR, '2', '1')
```

### CDR factor로 바꾸기

```{r}
as.factor(dementia1$CDR)
```

```{r}
dementia1$CDR <- as.factor(dementia1$CDR)
```

```{r}
str(dementia1)
```
