# 밑에껄로 다시 시작

<https://www.kaggle.com/datasets/jboysen/mri-and-alzheimers?resource=download>

```{r}
alzheimer <- read.csv('./Data/original/alzheimer.csv')
cross <- read.csv('./Data/original/oasis_cross-sectional.csv')

```

```{r}
alzheimer
```

```{r}
cross
```

## 결측치 확인

```{r}
sum(is.na(alzheimer)) #= 21
sum(is.na(cross)) # = 823

```

```{r}
sum(is.na(cross))
```

```{r}
colSums(is.na(cross))
```

```{r}
colSums(is.na(alzheimer))
```

NA가 alzheimer에는 MMSE에서 2개 확인, cross에서는 총 800개 이상 확인이 됨

```{r}
alzheimer[is.na(alzheimer$MMSE),]
```

```{r}
library(dplyr)
```

MMSE와 Target Column 인 CDR의 상관계수를 구하고 싶으나 NA 때문에 구해지지 않음

alzheimer 이상치 제거

```{r}
#
nrow(alzheimer %>% filter(complete.cases(alzheimer))) # = 371
nrow(alzheimer) # = 373

test1 <- alzheimer %>% filter(complete.cases(alzheimer))
```

```{r}
cor(test1$MMSE, test1$CDR)

```

### MMSE 와 CDR은 높은 역 상관계수를 가지고 있어 대체값으로 넣어서 살릴 수 있으면 살리고 싶으나 MMSE의 NA값을 대체할 수 없음.

alzheimer 의 NA가 있는 2개 row 제거

```{r}
alzheimer <- test1
```

cross의 na 를 확인...

```{r}
cross[!is.na(cross$CDR),]
```

CDR은 Target Column 인데 Na 값이 있는건 사용이 불가 삭제처리

```{r}
cross <- cross[!is.na(cross$CDR),]
```

```{r}
sum(is.na(cross$CDR))
```

CDR의 NA 갯수 0

```{r}
sum(is.na(cross))
```

cross NA 갯수 19개

```{r}
colSums(is.na(cross))
```

SES Column에 19개 확인

```{r}
cross[is.na(cross$SES),]
```

SES는 경제 수준 1(high) \~ 5(low) 을 나타내는 지표인데 임의값을 넣을 수 없음 ?????

```{r}

# SES 가 NA 값인 사람들의 CDR 분포
table(cross[is.na(cross$SES),][,8])

```

```{r}
# CDR 이 0인(치매X) 사람들의 SES 분포
subset(cross, CDR == 0)[,6]
length(subset(cross, CDR == 0)[,6]) # 135 length
table(subset(cross, CDR == 0)[,6])
```

```{r}
# CDR 이 0.5인(경증치매) 사람들의 SES 분포
table(subset(cross, CDR == 0.5)[,6])
```

```{r}
# CDR 이 0.5인(중증이상치매) 사람들의 SES 분포
table(subset(cross, CDR == 1)[,6])
```

SES가 NA 값의 사람들중 68.42% 가 CDR 0.5에 분포되어 있으므로 CDR 0.5에 13명, 1에 4명, 0에 2명을 각 분포에 맞춰 추가

하기 전에 다른 값들도 확인하고 넣자

```{r}
str(cross)
```

```{r}
plot(
  cross[,-c(1,3,8,9,10,11,12)]
)
```

```{r}
plot(
  cross$SES,cross$Age,
)
sum(is.na(cross$SES))
```

경제 주순이 낮을 수록 연령대가 고르게 분포가 되어 있다

```{r}
boxplot(
  cross$SES
)
```

```{r}
boxplot(
  cross$Age
)
```

SES가 NA인 사람들 중 60대 이하의 사람들이 얼마나 있는지 확인해보자

```{r}
subset(cross, is.na(SES) & Age < 60)
```

젋은 층일 수록 경제수준이 낮게 나오는 편이 있으므로 상기 값의 SES 는 1로 넣자

# 일단 이거는 안씀

cross 결측치 다 지우고 로우갯수 확인

```{r}
cross <- cross[complete.cases(cross),]
```

```{r}
nrow(cross)
```

```{r}
373+436 - 222
2+220
```

========================================

# 여기부터 다시

==================================================================

```{r}
alzheimer <- read.csv('./Data/original/alzheimer.csv')
cross <- read.csv('./Data/original/oasis_cross-sectional.csv')

```

```{r}
str(alzheimer)
```

```{r}
str(cross)
```

```{r}
unique(cross$Hand)
```

사용하지 않을 칼럼 삭제

```{r}
cross <- cross[,c(2,4,5,6,7,8)]
alzheimer <- alzheimer[,c(2,3,4,5,6,7)]
```

cross의 Educ 와 alzheimer 컬렴명 통일

```{r}
library(dplyr)
cross <- rename(cross, EDUC=Educ)
str(cross)
```

```{r}
str(alzheimer)
```

사용하지 않을 칼럼 삭제

성별은 0,1 로 새로운 컬럼 사용

```{r}
cross$gender[cross$M.F == 'F'] <- 0
cross$gender[cross$M.F == 'M'] <- 1
alzheimer$gender[alzheimer$M.F == 'F'] <- 0
alzheimer$gender[alzheimer$M.F == 'M'] <- 1
cross <- cross [,-1]
alzheimer <- alzheimer[,-1]
```

```{r}
str(cross)
```

```{r}
str(alzheimer)
```

SES numeric으로 변경

```{r}
as.numeric(alzheimer$SES)
as.factor(alzheimer$SES)
```

?????

```{r}
unique(alzheimer$SES)
```

SES 에 비어있는 데이터와 Qh 데이터를 다른 숫자로 치환할 수 없으므로 삭제하기

```{r}
alzheimer <- subset(alzheimer, !alzheimer$SES == '')
alzheimer <- subset(alzheimer, !alzheimer$SES == 'Qh')

```

```{r}
alzheimer$SES<- as.numeric(alzheimer$SES)
cross$SES <- as.numeric(cross$SES)
```

```{r}
str(cross)
```

데이터 합치기

```{r}
Data <- rbind(alzheimer, cross)
Data
```

```{r}
str(Data)
nrow(Data)
sum(is.na(Data))
```

## 결측치 확인

```{r}
sum(is.na(Data))
colSums(is.na(Data))
```

```{r}
nrow(Data %>% filter(complete.cases(Data))) # = 569
nrow(Data) # = 789

test1 <- Data %>% filter(complete.cases(Data))
```

### CDR은 target Column 이라 NA값은 사용할 여지가 없으므로 CDR NA인 row 삭제

```{r}
nrow(Data)
Data1 <- Data[!is.na(Data$CDR),]
nrow(Data1)

789-588
```

```{r}
colSums(is.na(Data1))
```

```{r}
subset(Data1, is.na(Data1$SES))

str(subset(Data1, is.na(Data1$SES)))
```

```{r}
Data1 <- Data[!is.na(Data$SES),]
nrow(Data1)
```

```{r}
str(Data1)
```

```{r}
plot(Data1)
```

```{r}
cor(Data1)
```

```{r}
subset(Data1, CDR == 2)
```

```{r}
nrow(Data1)
```

```{r}
library(stringr)
Data1$CDR <- str_replace(Data1$CDR, '2', '1')
unique(Data1$CDR)
```

### alzheimer 와 cross의 EDUC Column 통일

```{r}

```
